【裁判字號】    97,撤緩,194
【裁判日期】    971205
【裁判案由】    撤銷緩刑
【裁判全文】
臺灣桃園地方法院刑事裁定             97年度撤緩字第194號
聲  請  人  臺灣桃園地方法院檢察署檢察官
受  刑  人  甲○○
上列聲請人因受刑人公共危險案件，聲請就本院95年度簡字第29
2 號判決所為緩刑之宣告予以撤銷（97年度執聲字第2035號），
本院裁定如下：
    主  文
聲請駁回。
    理  由
一、聲請意旨略稱：受刑人甲○○前因犯販賣禁藥罪，經鈞院於
    民國96年7 月24日以95年度簡字第292 號判決判處有期徒刑
    5 月，減為有期徒刑2 月又15日，緩刑2 年，在96年8 月20
    日確定在案。茲其於緩刑期前之95年5 月21日，因故意犯公
    共危險罪，而再經鈞院於97年10月6 日以97年度壢交簡字第
    2858號判決判處有期徒刑3 月，減為有期徒刑1 月又15日，
    並在97年11月3 日確定，是受刑人顯非偶蹈法網或惡性輕微
    有所悔悟，自有執行刑罰之必要，已合於刑法第75條之1 第
    1 項第1 款所定撤銷緩刑宣告之原因，爰依刑事訴訟法第47
    6 條規定聲請撤銷緩刑宣告等語。
二、按就緩刑前故意犯他罪時之情形，如在緩刑期內受不得易科
    罰金之有期徒刑以上刑之宣告確定者，依刑法第75條第1 項
    第2 款規定，即應撤銷緩刑之宣告，法院固無裁量空間。惟
    如在緩刑期內受得易科罰金之有期徒刑、拘役或罰金之宣告
    確定者，依刑法第75條之1 第1 項第1 款規定：「受緩刑之
    宣告而有下列情形之一，足認原宣告之緩刑難收其預期效果
    ，而有執行刑罰之必要者，得撤銷其宣告：一、緩刑前因故
    意犯他罪，而在緩刑期內受得易科罰金之有期徒刑、拘役或
    罰金之宣告確定者。」，法院則應裁量其緩刑宣告得否撤銷
    。考其立法意旨略以：關於緩刑之撤銷，現行法第75條第 1
    項固已設有2 款應撤銷之原因；至得撤銷緩刑之原因，則僅
    於保安處分章內第93條第3 項與撤銷假釋合併加以規定，體
    例上不相連貫，實用上亦欠彈性，爰參酌德國及奧地利現行
    立法例增訂得撤銷緩刑之原因，其中現行關於緩刑前或緩刑
    期間故意犯他罪，而在緩刑期內受得易科罰金之有期徒刑之
    宣告者，列為應撤銷緩刑之事由，因認過於嚴苛，而排除第
    75條應撤銷緩刑之事由，移列至得撤銷緩刑事由，俾使「法
    官依被告再犯情節，而裁量是否撤銷先前緩刑之宣告」；其
    次，如有前開事由，但判決宣告拘役、罰金時，可見行為人
    仍未見悔悟，有列為得撤銷緩刑之事由，以資彈性適用，爰
    於第1 項第1 款、第2 款增訂之。故本條採用裁量撤銷主義
    ，賦予法院撤銷與否之權限，特於第1 項規定實質要件為「
    足認原宣告之緩刑難收其預期效果，而有執行刑罰之必要」
    ，供作審認之標準。上揭「得」撤銷緩刑之情形，法官應依
    職權本於合目的性之裁量，妥適審酌被告所犯前後數罪間，
    關於法益侵害之性質、再犯之原因、違反法規範之情節是否
    重大、被告主觀犯意所顯現之惡性及其反社會性等情，是否
    已使前案原為促使惡性輕微之被告或偶發犯、初犯改過自新
    而宣告之緩刑，已難收其預期之效果，而確有執行刑罰之必
    要，此與刑法第75條第1 項所定2 款要件有一具備，即毋庸
    再行審酌其他情狀，應逕予撤銷緩刑之情形不同。亦即本件
    除該條項款所列「緩刑前因故意犯他罪，而在緩刑期內受得
    易科罰金之有期徒刑、拘役或罰金之宣告確定者」之事由外
    ，尚需具備「足認原宣告之緩刑難收其預期效果，而有執行
    刑罰之必要者」之要件，方得撤銷。
三、經查，本件受刑人甲○○前因犯販賣禁藥罪，經本院於民國
    96年7 月24日以95年度簡字第292 號判決判處有期徒刑5 月
    ，減為有期徒刑2 月又15日，緩刑2 年，在96年8 月20日確
    定在案。茲其於緩刑期前之95年5 月21日，因故意犯公共危
    險罪，而再經本院於97年10月6 日以97年度壢交簡字第2858
    號判決判處有期徒刑3 月，減為有期徒刑1 月又15日，並在
    97年11月3 日確定，此有上揭刑事判決2 件及臺灣高等法院
    被告前案紀錄表1 件在卷足參，則受刑人於「緩刑期前」故
    意犯罪，而在緩刑期內受「得易科罰金」之有期徒刑宣告之
    情形，固堪認定。惟本件受刑人前受緩刑宣告之案件係犯販
    賣禁藥罪，而該案法院於判決時暨已知悉受刑人尚有因公共
    危險案件而經聲請人為緩起訴之處分，且尚未期滿，惟於考
    量受刑人是時並未受有有期徒刑以上刑之宣告與犯後態度等
    一切情狀後，仍宣告緩刑以予其自新之機會，足認前案法院
    業已就所有情節予以詳細斟酌；又受刑人於緩刑期前所犯後
    案則係公共危險案件，不僅兩者罪名殊異，且係因受刑人嗣
    後再犯之販賣禁藥罪經本院判刑確定，始遭聲請人撤銷緩起
    訴而另聲請簡易判決，有臺灣桃園地方法院檢察署97年度撤
    緩字第186 號撤銷緩起訴處分書在卷可稽，顯見受刑人後案
    之犯罪情節亦非重大，況後案係在前案緩刑期間尚未啟始之
    前所為，衡情不能因此遽認其前案緩刑之宣告難收預期效果
    而有執行刑罰之必要，是檢察官執此聲請撤銷受刑人前案之
    緩刑，容有誤會，應予駁回。
四、依刑事訴訟法第220 條，裁定如主文。
中    華    民    國    97    年    12    月    5     日
                        刑事第十庭    法  官   蘇昌澤
以上正本證明與原本無異。
如不服本裁定，應於裁定送達後5 日內向本院提出抗告狀。
                                      書記官   田宜芳
中    華    民    國    97    年    12    月    19    日


司法院資訊處製作；財團法人民間司法改革基金會備份。
